---
title: "Mapping quality report"
date: "`r format(Sys.time(), '%d %B, %Y')`"
output:
  rmdformats::readthedown:
    fig_caption: TRUE
    lightbox: TRUE
    gallery: TRUE
    mathjax: "rmdformats"
    highlight: pygments
    toc_depth: 5
    toc_float:
      collapsed: false
      smooth_scroll: false

---
<style>
#sidebar h2 {
    background-color: #2980B9;
}
h1,h2,h3,h4,h5,h6,legend{
color: #2980B9;
}
#main :not(.leaflet-control) > a {
    background-image: linear-gradient(180deg,#A9EAFE,#A9EAFE);
    color: #2980B9;
}
.pagination > .active > a, .pagination > .active > a:focus, .pagination > .active > a:hover, .pagination > .active > span, .pagination > .active > span:focus, .pagination > .active > span:hover {
    background-color: #A9EAFE;
    border-color: #A9EAFE;
}
.footer{
    position:absolute; top:0; right:20px; padding:30px; height:180px
    }
</style>

```{r load package, include=FALSE, echo= FALSE, message = FALSE, warning = FALSE}
knitr::opts_chunk$set(echo = FALSE, warning=FALSE)

suppressMessages(library('knitr', warn.conflict = FALSE, quietly = TRUE))
suppressMessages(library('plotly', warn.conflict = FALSE, quietly = TRUE))
suppressMessages(library('rmdformats', warn.conflict = FALSE, quietly = TRUE))
suppressMessages(library('DT', warn.conflict = FALSE, quietly = TRUE))
suppressMessages(library('ggplot2', warn.conflict = FALSE, quietly = TRUE))
suppressMessages(library('rmarkdown', warn.conflict = FALSE, quietly = TRUE))
suppressMessages(library('readr', warn.conflict = FALSE, quietly = TRUE))
```
# Library size / mapped

```{r Importation des données, echo=FALSE, message=FALSE, warning=FALSE, include=TRUE}

file.quality <- snakemake@input$idxstats_resume
# file.quality <- "/media/work/RattleSNP-git/script/all_mapping_stats_resume.csv"
datatableQ <- read.table(file=file.quality, sep="\t", header=TRUE)
file.quality.depth <- snakemake@input$depth_resume
# file.quality.depth <- "/media/work/RattleSNP-git/script/all_mapping_stats_Depth_resume.csv"
datatableDepth <- read.table(file=file.quality.depth, sep="\t", header=TRUE)
```

```{r Visualisation des taille de librairie, echo=FALSE, message=FALSE, warning=FALSE, include=TRUE}
DT::datatable(datatableQ, caption =" Tableau n°1: Tableau des statistiques de taille des librairies et pourcentage de mapping",
              rownames = NULL,
              colnames = c("Sample",colnames(datatableQ[,2:4])),
              escape = FALSE,
              class = 'table table-striped table-bordered table-hover',
              extensions = 'Buttons',
              filter = list(position = 'top', clear = FALSE, plain = TRUE),
              option= list(
                         paging=TRUE,searching = TRUE,ordering=TRUE,scrollCollapse=FALSE,server = TRUE, autoWidth = TRUE,
                         dom = 'BRSPQlfrtip',
                         buttons = c('copy', 'csv', 'excel', 'pdf', 'print')
                         )
              )
```
# Stats mapped reads

```{r Visualisation of Depth, echo=FALSE, message=FALSE, warning=FALSE, include=TRUE}
datatable(datatableDepth, caption =" Tableau n°1: Tableau de mapping",
          colnames = colnames(datatableDepth),
          rownames = NULL,
          extensions = 'Buttons',
          style = 'bootstrap', class = 'table table-striped table-bordered table-hover',
          filter = list(position = 'top', clear = FALSE, plain = TRUE)
        )
       #%>%
      #formatStyle(TRUE,valueColumns ='poucent',color = 'black',font ='bold',background = styleInterval(c(0,25000), c('white','red','white')))
```

<footer>
        <p style="text-align: center;">Snakemake report of workflow <a target="_blank" href="https://github.com/sravel/RattleSNP">RattleSNP</a> created by <a target="_blank" href="https://github.com/sravel">Sébastien RAVEL</a></p>
        <p style="text-align: center;"><a target="_blank" href = "mailto:sebastien.ravel@cirad.fr"><span style="color: #808080;"><em>sebastien.ravel@cirad.fr</em></span></a></p>
</footer>
